臺灣桃園地方法院民事判決　　　　　　　110年度國貿字第5號
原　　　告　兆豐國際商業銀行股份有限公司

法定代理人　張兆順　
訴訟代理人　游雅君　


被　　 告　 翁文鍾　

訴訟代理人　嚴庚辰律師
　　　　　　許嘉樺律師
上列當事人間請求清償債務事件，本院於民國110 年10月13日言
詞辯論終結，判決如下：
    主  文
被告應給付原告美金595,954.23元，及自民國110 年5 月21日起
至清償日止，按週年利率1.953%計算之利息，暨自110 年5 月21
日起至清償日止，其逾期在6 個月以內者，按上開利率之10% ；
逾期超過6 個月者，就超過部分，按上開利率之20% 計算之違約
金。
訴訟費用由被告負擔。
    事實及理由
一、按訴狀送達後，原告不得將原訴變更或追加他訴，但擴張或
    減縮應受判決事項之聲明者，不在此限，民事訴訟法第255
    條第1 項但書第3 款定有明文。經查，本件原告係聲請本院
    對被告核發本院110 年度促字第8173號支付命令，惟經被告
    於法定期間內提起異議而視為原告起訴。而原告之聲明原為
    請求被告給付原告美金（下同）65萬元及其利息、違約金（
    見上開支付命令卷第2 頁所載，下稱支付命令卷）。嗣於上
    開支付命令送達被告後，原告就此部分不變更其訴訟標的而
    減縮其訴之聲明為如主文第1 項所示（見本院卷第25頁）。
    核原告此部分所為訴之變更，顯屬減縮應受判決事項之聲明
    ，揆諸上揭法律規定，應予准許，此先敘明。
二、原告主張：訴外人FRUITAGE INTERNATIONAL CO . ,LTD .前
    與伊簽訂綜合授信契約書（下稱系爭綜合契約）、綜合授信
    契約書第一次增補條款（下稱系爭增補條款）、授信約定書
    （下稱系爭授信契約），並以被告為連帶保證人，向伊借得
    65萬元，並約定應於民國110 年4 月30日先清償5 萬元，詎
    訴外人FRUITAGE INTERNATIONAL CO . ,LTD .屆期未為清償
    ，依系爭授信契約第9 條第1 項第1 款之約定，其全部債務
    已經視為到期，伊自得請求訴外人FRUITAGE INTERNATIONAL
    CO . ,LTD . 給付所欠款項65萬元，及依系爭綜合契約第7
    條購料借款第3 項、第5 條約定之利息與違約金。而被告為
    訴外人FRUITAGE INTERNATIONAL CO . ,LTD .上開債務之連
    帶保證人，並簽立有連帶保證書（系爭保證書），自應與訴
    外人FRUITAGE INTERNATIONAL CO . ,LTD .負連帶清償責任
    。為此，爰依上揭系爭授信契約、系爭綜合契約、系爭保證
    書約定之法律關係，提起本件訴訟等語。並為訴之聲明：如
    主文所示。
三、被告則陳述以：伊對於原告之請求無意見等語。並為答辯聲
    明：駁回原告之訴。
四、經查，原告就其所為上開主張，業據提出系爭綜合契約、系
    爭增補條款、系爭授信契約、系爭保證書、利率組合查詢、
    客戶歸戶查詢、放款資料歷史資料查詢、按月計息戶繳息狀
    況查詢附卷可稽（見支付命令卷第4 至8 頁、第10至第15頁
    、本院卷第29至34頁）。核與所述，並無不符，復為被告所
    不爭執，自堪信為真實。
五、從而，本件原告依上揭系爭授信契約、系爭綜合契約、系爭
    保證書約定之法律關係，請求被告給付原告595,954.23元，
    及自110 年5 月21日起至清償日止，按週年利率1.953%計算
    之利息，暨自110 年5 月21日起至清償日止，其逾期在6 個
    月以內者，按上開利率之10% ；逾期超過6 個月者，就超過
    部分，按上開利率之20% 計算之違約金，為有理由，應予准
    許。
六、本件事證已臻明確，兩造其餘攻擊或防禦方法及提出之證據
    ，經本院斟酌後，認為均不足以影響本判決之結果，自無再
    逐一詳予論駁之必要，併此敘明。
七、訴訟費用負擔之依據：民事訴訟法第78條。
中    華    民    國   110    年    11    月    22    日
                  民事第二庭    法  官  張震武
以上正本係照原本作成。
如對本判決上訴，須於判決送達後 20 日內向本院提出上訴狀。
如委任律師提起上訴者，應一併繳納上訴審裁判費。
中    華    民    國   110    年    11    月    22    日
                                書記官  陳𥴡濤